臺灣高等法院臺中分院刑事判決　　　　　　　　　九十一年度交上易字第七七二號
　　上　訴　人
　　即　被　告　甲○○
右上訴人因過失傷害案件，不服臺灣南投地方法院九十年度交易字第一二七號中華民
國九十一年一月二十八日第一審判決（起訴案號：臺灣南投地方法院檢察署九十年度
偵字第二五九五號），提起上訴，本院判決如左：
    主      文
上訴駁回。
    事      實
一、甲○○於民國九十年一月二十八日下午三時許，駕駛車牌號碼Ｓ二－○七七○號
    自小客貨車，沿南投縣埔里鎮○○里○○路往水頭里組合屋方向行駛，於行經南
    投縣埔里鎮○○里○○路三樂飯店前時，應注意車輛行駛時，駕駛人應注意車前
    狀況，隨時採取必要之安全措施，而依當時情形，又無不能注意之情事，竟疏於
    注意，未及早採取安全措施，且偏左閃避不當，致不慎撞及當時亦未遵守交通規
    則、任意穿越車道徒步行至該處之乙○，導致乙○身體受有頭部外傷、右下肢挫
    傷等處傷害。
二、案經告訴人乙○訴由南投縣警察局埔里分局報請台灣南投地方法院檢察署檢察官
    偵查起訴。
    理      由
一、訊據上訴人即被告甲○○（以下簡稱被告）對其於右開時、地駕駛車輛，不慎撞
    傷告訴人乙○之事實，供承在卷，核與告訴人乙○於警訊及偵查中所指訴之情節
    大致相符，並有南投縣警察局道路交通事故調查報告表及肇事現場相片三張等附
    卷可稽。按車輛行駛時，駕駛人應注意車前狀況，隨時採取必要之安全措施，道
    路交通安全規則第九十四條第三項定有明文。被告駕車自應注意上述道路交通安
    全規定，且依當時路狀，又無不能注意之情形，竟疏不注意未及早採取安全措施
    ，且偏左閃避不當，以致肇事，致告訴人乙○受傷，被告應有過失，且應為肇事
    主因。而告訴人乙○因本件車禍致身體受有頭部外傷、右下肢挫傷等處傷害，亦
    有竹山秀傳醫院診斷證明書一紙附卷足憑，其因本件車禍受傷，與被告之過失行
    為間，並有相當因果關係。至本件告訴人乙○雖亦未遵守交通規則任意穿越車道
    ，就本件損害之發生與有過失，然應為肇事次因，惟此亦不因而減免被告上開過
    失罪責。另本件經本院送請台灣省車輛行車事故覆議鑑定委員會覆議結果，亦持
    相同看法，有該覆議函在卷可憑。本件事證明確，被告涉犯過失傷害犯行，堪以
    認定。
二、另本件車禍發生後，被告並未於警方知悉其為肇事者前，向警方坦認其為肇事人
    ，此有南投縣警察局埔里分局埔里派出所查詢表附卷可稽，則被告所為上開過失
    傷害犯行，應不符刑法第六十二條自首減刑之規定。又被告於本件車禍事故發生
    前，雖自承有飲用微量之青酒，然經警測試其酒精值僅為○˙四○me/L，有警訊
    筆錄在卷足憑，且無證據證明被告已達酒醉程度，自難認被告有何酒醉不能開車
    ，竟仍駕駛車輛，以致肇事致人受傷之情事，自無庸併依道路交通處罰條例第八
    十六條規定加重其刑，均附此敘明。
三、核被告所為，係犯刑法第二百八十四條第一項前段之過失傷害罪。原審判決審酌
    本件案發時被告及告訴人乙○二人之過失情節，告訴人乙○所受傷害程度及被告
    迄未與告訴人乙○達成民事和解等一切情狀，依刑法第二百八十四條第一項前段
    、第四十一條第一項前段，罰金罰鍰提高標準條例第一條前段、第二條規定，量
    處被告有期徒刑參月，並諭知易科罰金之折算標準，其認事用法與量刑均甚為妥
    適，經核均無不合。是被告上訴意旨指摘原審判刑過重，即屬無據，其上訴為無
    理由，應予駁回。
四、據上論斷，應依刑事訴訟法第三百六十八條判決如主文。
本案經檢察官丙○○到庭執行職務。
中      華      民      國　    九十一     年     九      月    三十　　日
                                臺灣高等法院臺中分院刑事第八庭
                                      審判長法  官  羅　得　村
                                      　　　法　官　劉　榮　服
                                      　　　法　官  黃  文  進
右正本證明與原本無異。
本件不得上訴。
　　　　　　　　　　　　　　　　　　　　　　書記官　許　麗　花
中      華      民      國　    九十一     年     十      月     一 　　日
附錄法條：
刑法第二百八十四條：
（過失傷害罪）
因過失傷害人者，處六月以下有期徒刑、拘役或五百元以下罰金，致重傷者，處一年
以下有期徒刑、拘役或五百元以下罰金。
從事業務之人，因業務上之過失傷害人者，處一年以下有期徒刑、拘役或一千元以下
罰金，致重傷者，處三年以下有期徒刑、拘役或二千元以下罰金。
                                                                        Ｒ
